# 判断是否纳入合并范围

提问人：198006wei 时间：2019-04-28 15:54:18
香港一家公司 A（A 的股东分别为甲、乙，各持股为 50%，且为兄妹关系，且为共同控制人）控制着上市公司 B，持股比例为 48%。 2017 年A公司收购了 C 公司100% 的股权，目前，控股股东 A想让 B 公司收购其持有的部分股权，这个比例目前在 5-30% 之间考虑。B 公司的部分业务与 C 公司的业务相似，均是汽车上的配件，如 B 公司的业务为汽车线束，B 公司的业务为汽车上的某些开关配件。问题： 1 、在任命董事会人选的时候，可能会从上市公司中的人任命，可能会超过三分之二，如果转让股权比例很低的时候如只转 5%，是否要考虑将 C 公司纳入合并； 2 、如果董事会人选不从上市公司 B 中任命，那么，上市公司 B 需要从哪些迹象考虑合并C 公司？从另一方面来看，由于实际控制人实际控制 A、B、C 公司，从哪里任命董事其实不重要，因为他们均受实际控制人的控制。董事在董事会作决策均会按照实际控制人的意见来进行决策，而不单纯的依上市公司公司的意见或是 A 公司的意见进行决策。

回答人：chenyiwei
1 、在持股比例很低（如 5%）的情况下，即使多数董事都是从上市公司的人员中任命的，上市公司也不一定取得对其控制权（可能仅仅是代理人）。
2 、一般理解，上市公司仅持股 5 ～30%，且其他股东都是同一控制下的关联方，在此情况下上市公司对该 C 工商具有控制权的可能性不大。